臺灣高等法院民事裁定
111年度抗字第543號
抗  告  人  高淑清  


相  對  人  高淑美    住臺北市○○區○○路000巷000弄00號0樓                    
上列當事人間請求不動產所有權移轉登記等事件，抗告人對於中
華民國111年2月24日臺灣臺北地方法院111年度訴字第377號裁定
提起抗告，本院裁定如下：
    主      文
抗告駁回。
抗告費用由抗告人負擔。 
    理      由
一、按當事人書狀，應記載應為之聲明或陳述；起訴，應以訴狀
    表明訴訟標的及其原因事實、應受判決事項之聲明。民事訴
    訟法第116條第1項第4款、第244條第1項分別定有明文。又
    原告起訴不合程式或不備其他要件，經審判長定期間先命補
    正而未補正者，法院應以裁定駁回之，民事訴訟法第249條
    第1項第6款亦有明文。
二、抗告人抗告意旨略以：
　　兩造於原法院調解時，相對人並無法提出繼承系統表，也沒
    有算出兩造父母之遺產，抗告人對於家裡很孝順，財產是兄
    弟姐妹的，母親不可能不分給抗告人房屋與金子等語。　　
三、經查，抗告人前於民國110年8月20日有向臺灣新北地方法院
    （下稱新北地院）對相對人起訴請求不動產所有權移轉登記
    等事件（下稱本案訴訟），有起訴狀及其上收案章可參（見
    新北地院110年度重調字第13號卷第11至12頁），嗣本案訴
    訟經裁定移轉管轄予臺灣臺北地方法院（下稱原法院），且
    因抗告人起訴狀所載訴之聲明、原因事實、請求權依據等均
    有不明，故原法院於111年1月11日有以111年度訴字第377號
    裁定（下稱原補正裁定），命抗告人應於裁定送達後10日內
    具狀補正上開事項，逾期不為補正，即駁回其訴。而該裁定
    亦於111年1月13日送達至抗告人所陳報新北市○○區○○街00號
    1樓之住所，並由抗告人之夫王金財收受（王金財亦為本件
    抗告事件之送達代收人），有原補正裁定，送達證書等在卷
    可稽（見原法院卷第15頁至17頁）。而參抗告人之臺灣高等
    法院全國前案資料查詢表（見本院卷第17頁、原法院卷後附
    證物袋）顯示，抗告人雖於110年12月21日至111年1月25日
    間有入監情事，但抗告人有於111年1月28日去電向原法院表
    示其剛勒戒完畢，來不及於期限內補正，會再具狀陳報等語
    ，亦有電話紀錄存卷可佐（見原法院卷第19頁）。故原補正
    裁定送達之時抗告人雖因在監而無法由本人親受，但其已於
    111年1月25日勒戒完畢，且抗告人亦於同年28日去電向原法
    院表示將再補正等語，又原補正裁定係送達於抗告人所陳報
    地址，並係由其配偶收受，由此可認抗告人應於111年1月28
    日即已知悉原補正裁定所示內容；然抗告人自前開時點逾10
    日期間仍未補正，原法院因而認抗告人起訴不合法，於111
    年2月24日以原裁定駁回之，經核於法並無違誤。抗告人以
    前揭抗告意旨指摘原裁定不當，求為廢棄，為無理由，應予
    駁回。
四、據上論結，本件抗告為無理由，爰裁定如主文。 
中　　華　　民　　國　　111 　年　　4 　　月　　29　　日
                  民事第十七庭
                      審判長法  官  黃雯惠
                            法  官  趙伯雄
                            法  官  華奕超
正本係照原本作成。
不得再抗告。
中　　華　　民　　國　　111 　年　　5 　　月　　2 　　日

  　　　　　　　　　　　　　書記官　簡素惠